臺灣臺北地方法院民事裁定　　　　　　　96年度聲字第4915號
　　聲　請　人　詹世鴻即詹世鴻建築師事務所
　　相　對　人　名晟設計室內裝修工程股份有限公司
　　　　　　　　　　　　　　樓.
　　法定代理人　甲○○
上列當事人間聲請停止執行事件，本院裁定如下：
    主  文
聲請人以新台幣伍拾萬零伍佰貳拾肆元為擔保後，本院九十六
年度執字第六六一九七號執行事件之強制執行程序，於本院九十
六年度訴字第九七八○號債務人異議之訴事件判決確定前應暫予
停止。
    理  由
一、按「有回復原狀之聲請，或提起再審或異議之訴，或對於和
    解為繼續審判之請求，或提起宣告調解無效之訴、撤銷調解
    之訴，或對於第4條第1項第5款之裁定提起抗告時，法院因
    必要情形或依聲請定相當並確實之擔保，得為停止強制執行
    之裁定」。強制執行法第18條第2項定有明文。復按法院依
    強制執行法第18條第2項定擔保金額而准許停止強制執行之
    裁定者，該項擔保係備供債權人因停止執行所受損害之賠償
    ，其數額應依標的物停止執行後，債權人未能即時受償或利
    用該標的物所受之損害額，或其因另供擔保強制執行所受之
    損害額定之，非以標的物之價值或其債權額為依據（最高法
    院91年度台抗字第429號裁判意旨參照）。
二、本件聲請人聲請意旨略以：相對人執本院96年度票字第387
    68號本票裁定為執行名義，聲請禁止伊收取債權或為其他處
    分；惟伊業已向本院提起債務人異議之訴，爰依法聲請供擔
    保裁定停止本院96年執字第66197號執行事件之強制執行程
    序等語。
三、查，聲請人上列主張之事實，業經本院調閱本院96年執字第
    66197號強制執行卷宗、96年訴字第9780號卷宗查核屬實，
    故聲請人之聲請為有理由，應予准許。準此，本院審酌相對
    人聲請強制執行之債權本金為新台幣（下同）2,122,097元
    ，其因停止執行所受之損害，應為訴訟事件未確定而停止執
    行期間，其本得利用上開金額而未經利用之利息損失；又本
    件聲請人所提債務人異議之訴所得產生之利益以2,122,097
    元計算，已逾1,500,000元，為得上訴三審案件，參考各級
    法院辦案期限實施要點規定，第一、二、三審通常程序審判
    案件之辦案期限分別為1年4個月、2年、1年，共計4年4個月
    ，加上裁判送達、上訴、分案等期間，則兩造間本案訴訟審
    理之期限約需5年，預估為聲請人提起債務人異議之訴及聲
    請停止強制執行，因而致相對人之執行延後之期間，並依法
    定利率年息5%（民法第203條參照），計算適當之擔保金額
    為530,524元 (計算式如下：2,122,097 x5% x5≒530,524，
    元以下四捨五入)。爰裁定如主文所示。
中　　華　　民　　國　　96　　年　　12　　月　 11　　日
                  民事第四庭    法　官　吳定亞
以上正本係照原本作成
如對本裁定抗告須於裁定送達後10日內向本院提出抗告狀，並繳
納抗告費新臺幣1,000元
中　　華　　民　　國　　96　　年　　12　　月　 11　　日
                    　　　　　　書記官　高秋芬
